【裁判字號】    97,交聲,2776
【裁判日期】    971231
【裁判案由】    聲明異議
【裁判全文】
臺灣高雄地方法院交通事件裁定        97年度交聲字第2776號
原處分機關  高雄市政府交通局
代  表  人  王國材
異  議  人  甲○○
上列異議人因違反道路交通管理處罰條例案件，對於高雄市政府
交通局於民國97年11月17日所為之處分（高市交裁字第32-B0000
0000號），聲明異議，本院裁定如下：
    主  文
異議駁回。
    理  由
一、本件異議意旨略以：異議人於民國96年8 月25日晚上6 時40
    分許，駕駛車牌號碼PFS-479 號重型機車，由高雄市○○區
    ○○路南向北方向行駛，行至有燈光號誌管制之翠華路與新
    莊路交岔路口時，適燈號轉為紅燈，其即左轉沿新莊路之人
    行道騎乘，為警攔停舉發，原處分機關乃依道路交通管理處
    罰條例第53條第1 項、第63條第1 項第3 款規定，裁處異議
    人罰鍰新臺幣（下同）4,500 元，並記違規點數3 點；惟異
    議人認此舉並未構成闖紅燈，且已繳納罰鍰1,500 元，為此
    ，爰依法聲明異議等語。
二、按汽車駕駛人，行經有燈光號誌管制之交岔路口闖紅燈者，
    處新臺幣1,800 元以上5,400 元以下罰鍰；汽車駕駛人有第
    53條情形者，記違規點數3 點，道路交通管理處罰條例第53
    條第1 項、同條例第63條第1 項第3 款分別定有明文。復按
    停止線，用以指示行駛車輛停止之界限，車輛停止時，其前
    懸部分不得伸越該線；又車輛面對圓形紅燈表示禁止通行，
    不得超越停止線或進入路口，道路交通標誌標線號誌設置規
    則第170 條第1 項前段、第206 條第5 款第1 目分別訂有明
    文。是車輛面對圓形紅燈時仍逕予穿越路口至銜接路段，含
    左轉、直行、迴轉及右轉（依箭頭綠燈允許行使者除外）即
    視為闖紅燈之行為，亦有交通部82年4 月22日交路字第0098
    11號函1 紙參照。
三、經查：
（一）異議人於96年8 月25日晚上6 時40分許，駕駛車牌號碼PF
      S-479 號重型機車，由高雄市○○區○○路北向南方向行
      駛，行至有燈光號誌管制之翠華路與新莊路交岔路口時，
      適燈號轉為紅燈，其即左轉沿新莊路之人行道騎乘，嗣為
      員警攔停，並當場掣單交付異議人親自收受一節，業據異
      議人自承在卷，核與證人即舉發員警陳森榮於本院訊問時
      之證述相符，並有高雄市政府警察局舉發違反道路交通管
      理事件通知單（下稱舉發通知單）影本、高雄市政府交通
      局97年11月17日高市交裁字第32-B00000000號裁決書、送
      達證書各1 份在卷可佐。足見異議人確有騎乘前揭機車面
      對圓形紅燈時，仍逕予左轉穿越路口，依前開法令函釋意
      旨，自屬闖紅燈之行為無訛。
（二）至異議人雖辯稱：其已持舉發通知單繳納罰鍰1,500 元，
      是郵政單位繳納錯誤云云。惟郵政單位是否可能代繳錯誤
      等情，證人陳森榮於本院訊問時證稱：郵局係以機器直接
      掃射舉發通知單上條碼後，依該金額收取費用，且該通知
      單上條碼不可能設定錯誤，雖該通知單條碼內容係依人工
      輸入違規法條來設定，惟該設定係與全省監理機關連線，
      若有異常，均會以電腦通知，本件並無此情，故不會有條
      碼設定錯誤及郵局收取費用錯誤之可能等語（見本院卷第
      12至14頁）。復經本院向監理單位調取異議人之違規及繳
      納罰鍰紀錄，固有單號「BO3377H12 」之違規單已繳納1,
      500 元之紀錄，有違規查詢報表1 紙為佐（見本院卷第17
      頁），惟該罰金繳納之違規事實係指「未依強制汽車責任
      保險法訂立本保險契約，或本保險期間屆滿前，未再行訂
      立，經攔檢稽查舉發者」一節，亦有高雄市監理處舉發違
      反強制汽車責任保險事件通知單影本1 紙在卷可稽（見本
      院卷第18頁），尚與本件違規事實無涉，異議人容有誤會
      。是異議人於96年8 月25日親自收受本件舉發違規單後，
      迄今尚未繳納該筆罰鍰無疑。
四、綜上所述，因異議人於上述時、地，騎乘前揭機車，行經有
    燈光號誌管制之交岔路口闖紅燈，則原處分機關依道路交通
    管理處罰條例第53條第1 項及第63條第1 項第3 款規定，裁
    處異議人罰鍰4,500 元，並記違規點數3 點，並無違誤，異
    議人執上開情詞聲明異議，洵無理由，應予裁定駁回。
五、據上論斷，應依道路交通案件處理法第19條，裁定如主文。
中    華    民    國    97    年    12    月    31    日
                  交通法庭法  官  謝枚霏
以上正本證明與原本無異。
如不服本裁定，應於收受送達後5 日內向本院提出抗告狀。
中    華    民    國    97    年    12    月    31    日
                          書記官  楊馥如


司法院資訊處製作；財團法人民間司法改革基金會備份。
